【裁判字號】    89,台上,5077
【裁判日期】    890824
【裁判案由】    違反藥事法
【裁判全文】
最高法院刑事判決                              八十九年度台上字第五○七七號
    上訴人  甲○○
右上訴人因違反藥事法案件，不服台灣高等法院台南分院中華民國八十九年五月十一
日第二審判決 (八十九年度上訴字第三五０號，起訴案號：台灣嘉義地方法院檢察署
八十七年度偵字第八一四、一九四八、二四六二號 )，提起上訴，本院判決如左：
    主  文
原判決撤銷，發回台灣高等法院台南分院。
    理  由
本件原判決認定上訴人甲○○明知安非他命係禁藥，而基於概括之犯意，於民國八十
六年十月及十一月間，連續三次在嘉義市○○○街無償提供予李錫峰吸用，每次約零
點一公克等情。因而維持第一審關於論處上訴人連續轉讓禁藥罪刑部分之判決，駁回
其在第二審之上訴。固非無見。
惟查：(一)共同被告所為不利於己之供述，固得採為其他共同被告犯罪之證據，但此項
不利之供述，依刑事訴訟法第一百五十六條第二項規定，仍應調查其他必要之證據，
以察其是否與事實相符，自難專憑此項供述，為其他共同被告犯罪事實之認定。原判
決認定上訴人連續轉讓安非他命予李易峰非法吸用，僅憑李易峰之供述為其唯一之證
據；但李易峰於偵查中另稱：「在警局時口卡片拿給我看時很模糊，只知道他叫『阿
安』，我帶甲○○去永吉四街二次。」「大概是認錯的，因以前住那邊那位也叫『阿
安』，甲○○是十二月才搬進去住。」（見第一審卷影本第三十六、四十九頁）於原
審又稱：「（上訴人）沒在永吉四街拿安非他命給我過。」旋改稱：「他沒有向我拿
過錢，拿給我一、二次（安非他命）」等語（見原審卷第三十三頁）。是其陳述前後
游移不定，不無瑕疵存在，非如原判決所謂業據李易峰「迭於警訊、偵查、原審及本
院調查時指訴不移」（見原判決第二面第二、三行）；原審復未調查究竟有何證據足
以擔保其供述與事實相符，即遽依該有瑕疵之供述為上訴人犯罪事實之認定，難謂無
應於審判期日調查之證據而未予調查之違法。又，判決內未據闡述所謂上訴人無償提
供予李易峰之物品，確屬禁藥安非他命之論據，併嫌理由不備。(二)被告否認犯罪所持
之辯解是否可採，審理事實之法院本得參酌全部卷證資料，以為判斷，但其所為判斷
，仍應受經驗法則與論理法則之支配。原判決依憑證人洪婷雅之證言，謂上訴人雖於
八十六年十二月間始搬至嘉義市○○○街，但非不可能至該處轉讓安非他命予李易峰
，並謂「由被告曾至該處卻極力否認一節，亦可窺見被告情虛，益徵證人李易峰所證
被告曾於上揭時地無償轉讓安非他命予其施用等情，信而有徵。」等語（見原判決第
二面第十一至十七行）。徒以被告否認犯罪所為之辯解，謂其「情虛」，再據此認為
李易峰之證言為實在，所為論敘，亦與經驗法則及論理法則有悖。上訴意旨指摘原判
決違背法令，尚非全無理由，應認有撤銷發回更審之原因。
據上論結，應依刑事訴訟法第三百九十七條、第四百零一條，判決如主文。
中      華      民      國    八十九    年      八      月    二十四    日
                              最高法院刑事第六庭
                                  審判長法官  紀  俊  乾
                                        法官  黃  正  興
                                        法官  陳  東  誥
                                        法官  張  春  福
                                        法官  韓  金  秀
      右正本證明與原本無異
                                              書  記  官
中      華      民      國    八十九    年      八      月    二十九    日


司法院資訊處製作；財團法人民間司法改革基金會備份。
